Juan Pablo Sánchez Villegas

Medellín, Colombia · <u>linkedin.com/in/juan-pablo-sanchez-villegas</u> · +57 300 435 3401 · <u>juanpablo@yconsultores.com</u> https://github.com/juanpabl0svn

Desarrollador de software con más de **2 años de experiencia** en TI, especializado en trabajar en equipos ágiles para asegurar entregas continuas, eficientes y de alta calidad. Poseo habilidades destacadas en comunicación y colaboración, lo que me permite crear un adaptarme y evolucionar rápidamente en ambientes productivos, tanto con mi equipo como con mis superiores. Conoce más sobre mí en mi página web: https://juanpablosanchez.vercel.app

EXPERIENCIA PROFESIONAL

Spider Security S.A.S

Medellín, Colombia

Desarrollador de Software

Junio 2024 – Actual

- **Desarrollar y optimizar** módulos clave para el servicio principal de la empresa, "Terque," contribuyendo a la eficiencia y escalabilidad de la plataforma, esto mediante la tecnología de CodeIgniter4 y PHP 8.3.2.
- Mantener y actualizar el código heredado, mejorando módulos desactualizados o sin soporte de versionamiento para asegurar la estabilidad y **compatibilidad** de las aplicaciones de la empresa, migrando algunos microservicios a NESTJS y Spring Boot con Gradle.
- Implementar mejoras arquitectónicas en los sistemas de bases de datos y en la estructura de microservicios, optimizando el rendimiento y la integridad del ecosistema de servicios via Azure DevOps y sus pipelines.
- Brindar **soporte técnico** especializado a los usuarios, resolviendo consultas y facilitando su interacción con las aplicaciones.

Universidad de Medellín

Medellín, Colombia

Monitor Académico

Enero 2024 - Mayo 2024

- Apoyar a los docentes mediante talleres, charlas y explicaciones detalladas de las rúbricas y los temas de clase, asegurando claridad en los criterios de evaluación y contenidos, en mi caso fue sobre ingeniería de requisitos, fomentado el aprendizaje de metodologías agiles y herramientas de gestión como Jira y Trello.
- Facilitar el aprendizaje y la **comprensión** de los estudiantes a lo largo del semestre académico, promoviendo un ambiente educativo accesible y enriquecedor.
- Organizar sesiones de monitoria para ofrecer acompañamiento personalizado a los estudiantes, resolviendo dudas y brindando **orientación** adicional en los temas de la asignatura.

DNA Universe

Medellín, Colombia

Octubre 2023 - Junio 2024

Desarrollador de Software Junior

- Desarrollar una plataforma integral de clubes para los clientes del servicio principal, "Sefty," fomentando la fidelización y mejorando la experiencia del usuario.
- Incorporar tecnologías de vanguardia para implementar soluciones **Web 3.0**, integrando criptomonedas, NFT y funcionalidades de inteligencia artificial mediante Python y las herramientas de SciPy, ampliando el alcance y las capacidades de la plataforma.
- Desplegar de forma automatizada por Github Actions y usando NGINX como reverse proxy y balanceador de carga.

- Migrar tecnologías y optimizar el código para mejorar el rendimiento, para esto pasamos de usar tecnologías como NEXT 12 a NEXT 14, y se migró el backe-end a NESTJS en su mayoría y algunos microservicios en Spring boot con Gradle.
- **Diseñar** vistas y componentes visuales que alineen la experiencia de usuario con la **identidad** de marca, creando interfaces atractivas y consistentes con la estética de "Sefty" mediante TailwindCSS, CSS, styledcomponents, figma y más.

EDUCACIÓN

UNIVERSIDAD DE MEDELLÍN

Medellín, Colombia Ingeniería de Sistemas Julio 2021 - Actual

Pregrado

CERTIPROF Medellín, Colombia

SCRUM FOUNDATION Julio 2023

Curso

UNIVERSIDAD DE MEDELLÍN Medellín, Colombia

Herramientas Informáticas en Productividad Empresarial Julio 2022 - Diciembre 2023

Diplomado

AWS EMERGING TALENT COMMUNITY Medellín, Colombia

AWS Educate Introduction to Cloud 101 Diciembre 2021

Curso

COURSERA Medellín, Colombia

Noviembre 2021 **Design Thinking for Innovation**

Curso

SKILLS ADICIONALES

- Desarrollador front-end con herramientas como: React, Angular, Next, Vue, JQuery, PHP, HTML, CSS, TailwindCSS ,JavaScript, Tailwind, CMS (WordPress).
- Desarrollador back-end con herramientas como: Express, Nest, Spring framework, Flask, Django, FastAPI, Laravel, CodeIgniter4.
- Desarrollador de DevOps con herramientas como: AWS, Azure, Google Cloud, Jenkins, Git, Github, Github Actions, Terraform, Docker, Kubernetes, NGINX.
- Desarrollador QA y pruebas con herramientas como: Jest, Karma, Jasmine, Junit, Mockito, Cypress, Selenium, Sonarqube.
- Nativo en **español**.
- Fluido en **inglés (B2)**.

REFERENCIAS LABORALES

Juan Pablo Aguirre Osorio

<u>juanpabloaguirreosorio@gmail.com</u> · +57 300 7100167 Desarrollador de Software

Julián Vivas

julianve351@gmail.com · +57 304 3882280 Líder de tecnología

Alejandro Marín

alejandromarin203@gmail.com · +57 300 6135091 Desarrollador de Software